【裁判字號】    90,易,835
【裁判日期】    900920
【裁判案由】    毒品危害防制條例
【裁判全文】
臺灣板橋地方法院刑事判決                          九十年度易字第八三五號
    公訴人  臺灣板橋地方法院檢察署檢察官
    被  告  甲○○
右列被告因違反毒品危害防制條例案件，經檢察官提起公訴（八十九年度毒偵字第七
四八一號、九十年度毒偵字第三七三號），本院判決如左：
    主    文
甲○○連續施用第二級毒品，累犯，處有期徒刑捌月。
扣案之第二級毒品安非他命壹包（淨重零點參公克）沒收銷燬之。玻璃球吸食器貳個
（壹個已破碎）、吸食管壹支均沒收。
    事    實
一、甲○○前於民國八十二年八月三十一日因違反麻醉藥品管理條例案件，經本院判
    處有期徒刑八月，於同年十月十一日確定。於八十二年十一月二十五日因違反麻
    醉藥品管理條例案件，經本院判處有期徒刑七月，於八十三年四月七日經臺灣高
    等法院撤銷原判決，改判有期徒刑七月確定。於八十三年四月十三日因違反藥事
    法案件，經本院判處有期徒刑八月，於同年五月二十日確定。三案嗣經定應執行
    刑有期徒刑一年七月，嗣於八十四年二月十四日縮刑假釋付保護管束，於八十四
    年十月十三日假釋期滿執行完畢。又於八十七年二月二十四日因違反麻醉藥品管
    理條例案件，經本院判處有期徒刑一年，於同年四月十三日確定，嗣於八十八年
    八月八日縮刑期滿執行完畢。又於八十七年八月十一日因違反毒品危害防制條例
    案件，經本院以八十七年度毒聲字第一二三五號裁定送觀察、勒戒結果，認無繼
    續施用毒品傾向，經臺灣板橋地方法院檢察署檢察官於同年九月三十日以八十七
    年度偵字第一六五０五號處分不起訴。又於八十八年十一月十七日因違反毒品危
    害防制條例案件，經本院以八十八年度毒聲字第七二八七號裁定送觀察、勒戒結
    果，認無繼續施用毒品傾向，經臺灣板橋地方法院檢察署檢察官於同年十二月九
    日以八十八年度毒偵字第二六八六號處分不起訴在案。竟仍不知悔改，復明知安
    非他命業經毒品危害防制條例列為第二級毒品，不得製造、運輸、販賣、轉讓、
    施用、或持有，竟基於概括之犯意，於前案不起訴處分後，自八十九年間某日起
    至九十年六月二十六日晚間十一時許止，先後多次在臺北縣板橋市○○街二十巷
    二十五之三號住處，將第二級毒品安非他命置於吸食器內，下以火燒烤產生煙霧
    ，再以口鼻吸用之方式，施用第二級毒品安非他命，平均約二週施用乙次。期間
    於八十九年十二月二日凌晨零時三十分許，在臺北縣板橋市○○○路○段亞東醫
    院急診室前為警查獲，並在其褲袋內扣得第二級毒品安非他命一包（淨重０．三
    公克）。又於九十年一月九日晚間八時許，在臺北縣板橋市○○街二十巷二十五
    之三號住處為警查獲，並扣得使用過之玻璃球吸食器一個（已破碎）、吸食管一
    支。嗣於本院審理期間傳喚拘提無著經通緝，於九十年六月二十七日凌晨三時五
    十分許，在板橋市○○路○段二七四巷巷口為警緝獲，於其所騎乘之車號ＱＫＶ
    二二一號機車內扣得使用過之玻璃球吸食器一個（甲○○嗣於警訊時冒廖明俊之
    名應訊部分由本院另案審理），嗣經警採其尿液送驗結果發現有安非他命之陽性
    反應而查獲。甲○○於九十年一月二十九日經臺灣板橋地方法院檢察署檢察官以
    九十年度聲戒字第一七一號，聲請本院於同年二月十二日以同年度毒聲字第六九
    四號裁定令入戒治處所施以強制戒治一年，現在臺灣臺北戒治所強制戒治中。
二、案經臺北縣警察局板橋分局移送臺灣板橋地方法院檢察署檢察官偵查起訴。
    理    由
一、前揭事實，業據被告甲○○於本院審理時坦承不諱，其於八十九年十二月二日凌
    晨三時二十分許，在臺北縣警察局板橋分局經警訊問後採其尿液送驗結果，呈安
    非他命之陽性反應，有台灣檢驗科技股份有限公司九十年一月五日出具之第CH20
    00C000324 號濫用藥物尿液檢驗報告一紙附卷可稽。又其於九十年一月九日晚間
    十一時許，在臺北縣警察局板橋分局經警訊問後所採尿液送臺北縣衛生局檢驗結
    果，亦有甲基安非他命陽性反應，有該局九十年二月一日北衛檢字第０四二六七
    號尿液煙毒檢驗成績書一紙在卷足憑。再被告於九十年六月二十七日上午七時許
    ，在臺北縣警察局板橋分局後埔派出所經警訊問後採其尿液送驗結果，仍有安非
    他命之陽性反應，有昭信科技顧問股份有限公司九十年八月七日出具之濫用藥物
    陽性檢體檢驗報告一紙在卷可考。此外復有被告先後為警查獲時所扣得之第二級
    毒品安非他命一包（淨重０．三公克）、使用過之玻璃球吸食器二個（一個已破
    碎）、及吸食管一支等物扣案可資佐證，本件事證明確，被告連續施用第二級毒
    品安非他命之犯行洵堪認定。
二、查毒品危害防制條例業於八十六年十月三十日經立法院三讀通過，嗣於八十七年
    五月二十日經總統公布，於八十七年五月二十二日零時起生效施行，安非他命依
    該條例第二條第二項第二款規定，屬於第二級毒品，而依該條例第十條第二項規
    定：「施用第二級毒品者，處三年以下有期徒刑」。又同條例第二十條第一項至
    第三項復規定：「犯第十條之罪者，檢察官或少年法庭應先將被告或少年送勒戒
    處所觀察、勒戒，其期間不得逾一月」；「經觀察、勒戒後，無繼續施用毒品傾
    向者，應由檢察官為不起訴之處分或由少年法庭為不付審理之裁定。有繼續施用
    毒品之傾向者，由檢察官聲請法院或少年法庭裁定令入戒治處所施以強制戒治，
    其期間為一年．．．」；「依前項規定為不起訴之處分或不付審理之裁定後，五
    年內再犯第十條之罪，經觀察、勒戒後，認有繼續施用毒品之傾向或三犯以上者
    ，不適用前項之規定，但應由檢察官聲請法院或由少年法庭裁定先令入戒治處所
    施以強制戒治」。查本案被告甲○○前於八十七年八月十一日因違反毒品危害防
    制條例案件，經本院以八十七年度毒聲字第一二三五號裁定送觀察、勒戒結果，
    認無繼續施用毒品傾向，經臺灣板橋地方法院檢察署檢察官於同年九月三十日以
    八十七年度偵字第一六五０五號處分不起訴。又於八十八年十一月十七日因違反
    毒品危害防制條例案件，經本院以八十八年度毒聲字第七二八七號裁定送觀察、
    勒戒結果，認無繼續施用毒品傾向，經臺灣板橋地方法院檢察署檢察官於同年十
    二月九日以八十八年度毒偵字第二六八六號處分不起訴在案，有不起訴處分書二
    件、及臺灣高等法院檢察署刑案紀錄簡覆表、臺灣高等法院被告全國前案紀錄表
    各一件在卷可查。其因本案再度連續施用第二級毒品安非他命，復經臺灣板橋地
    方法院檢察官於九十年一月二十九日以九十年度聲戒字第一七一號，聲請本院於
    同年二月十二日以同年度毒聲字第六九四號裁定令入戒治處所施以強制戒治一年
    ，現在臺灣臺北戒治所強制戒治中，有上開聲請書及裁定在卷可參。
三、核被告所為，係犯毒品危害防制條例第十條第二項之施用第二級毒品罪。其先後
    多次施用犯行，時間緊接，犯罪構成要件相同，顯係基於概括犯意為之，應依連
    續犯論以一罪，並依法加重其刑。至其施用前後持有毒品安非他命之低度行為應
    為施用之高度行為所吸收，不另論罪。公訴意旨雖僅論及被告於八十九年十二月
    二日凌晨為警查獲採尿前之九十六小時內某時施用安非他命乙次之事實，然被告
    前揭連續施用安非他命之犯行，與起訴部分既有裁判上一罪之連續犯關係，為起
    訴效力所及，本院自得一併予以審究，附此敘明。末查被告前於於八十七年二月
    二十四日因違反麻醉藥品管理條例案件，經本院判處有期徒刑一年，於同年四月
    十三日確定，嗣於八十八年八月八日縮刑期滿執行完畢，有臺灣高等法院檢察署
    刑案紀錄簡覆表及臺灣高等法院被告全國前案紀錄表各一件在卷可查，其於有期
    徒刑執行完畢後五年內，再犯有期徒刑以上之本罪，為累犯，應依法遞加重其刑
    。爰審酌被告再度違反禁令，連續非法施用足以導致精神障礙及生命危險之毒品
    ，其犯罪之動機、目的、次數、犯罪後之態度等一切情狀，量處如主文所示之刑
    ，以示懲儆。
四、扣案之第二級毒品安非他命一包（淨重０．三公克），係查獲之第二級毒品，應
    依毒品危害防制條例第十八條第一項前段規定，不問屬於犯人與否，沒收銷燬之
    。另扣案使用過之玻璃球吸食器二個（一個已破碎）、及吸食管一支等物，係被
    告所有供犯罪所用之物，依刑法第三十八條第一項第二款規定宣告沒收。
據上論斷，應依刑事訴訟法第二百九十九條第一項前段，毒品危害防制條例第十條第
二項、第十八條第一項前段，刑法第十一條前段、第五十六條、第四十七條、第三十
八條第一項第二款，判決如主文。
本案經檢察官郭緯中到庭執行職務。
中      華      民      國      九  十    年     九    月    二  十     日
                                          臺灣板橋地方法院刑事第四庭
                                              法    官    談      虎
右正本證明與原本無異。
如不服本判決，應於判決送達後十日內，向本院提出上訴狀。
                                              書 記 官    陳  君  偉
中      華      民      國      九  十    年     九    月    二  十     日
參考法條：
毒品危害防制條例第十條第二項
  施用第二級毒品者，處三年以下有期徒刑。


司法院資訊處製作；財團法人民間司法改革基金會備份。
